臺灣臺北地方法院刑事判決　　　　　　　　 96年度訴字第3號
　　公　訴　人　臺灣臺北地方法院檢察署檢察官
　　被　　　告　乙○○
　　　　　　　　　　　　　號8.
　　指定辯護人　本院公設辯護人　甲○○
上列被告因毒品危害防制條例案件，經檢察官提起公訴（95年度
毒偵字第3139號），本院合議庭依被告於準備程序進行中為有罪
之陳述，裁定由以簡式審判程序審理後判決如下：
    主    文
乙○○施用第一級毒品，處有期徒刑柒月；又施用第二級毒品，
處有期徒刑月；又持有第二級毒品，處有期徒刑月；應執行
有期徒刑拾壹月，緩刑年。
扣案之第二級毒品大麻壹包（淨重零點二四公克）沒收銷燬之。
    犯罪事實
一、乙○○前因施用毒品案件，經本院裁定送觀察勒戒，因有繼
    續施用傾向，再經本院裁定送強制戒治後，由台灣台北地方
    法院檢察署檢察官於民國95年3月7日以95年度戒毒偵字第10
    號為不起訴處分確定。詎其竟基於施用第一級毒品海洛因、
    施用第二級毒品安非他命以及持有第二級毒品大麻之犯意，
    於95年10月間某日，自朋友處取得第二級毒品大麻而持有，
    另於95年11月20日之晚間11、12時許，在台北縣新店市○○
    路○段118號9樓之2朋友處，以摻入香菸點火後吸食之方式
    ，施用第一級毒品海洛因，之後另以將安非他命至入玻璃球
    內加熱吸食煙霧之方式，施用第二級毒品安非他命，嗣經台
    北市政府警察局刑事警察大隊於95年11月21日14時30分許，
    在台北縣新店市○○路○段118號9樓之2查獲其持有第二級
    毒品大麻1包（淨重0.24公克），經採集尿液送檢驗結果，
    呈嗎啡及安非他命陽性反應，因而查知上情。
二、案經台北市政府警察局刑事警察大隊報告台灣台北地方法院
    檢察署檢察官偵查起訴及移送併辦。
    理    由
壹、程序部分：
一、按本件被告乙○○所犯係死刑、無期徒刑、最輕本刑為3年
    以上有期徒刑以外之罪，其於準備程序就前揭被訴事實為有
    罪之陳述，經受命法官告知簡式審判程序之旨，並聽取其與
    公訴人之意見後，本院認無不得或不宜改依簡式審判程序進
    行之處，爰依刑事訴訟法第273條之1第1項、第284條之1，
    裁定本件由受命法官獨任進行簡式審判程序。
二、被告前因施用毒品案件，經觀察、勒戒後，認有繼續施用毒
    品之傾向，為本院裁定令入戒治處所施以強制戒治，甫於94
    年12月9日強制戒治執行完畢，有台灣高等法院被告前案紀
    錄表在卷可參，本件被告於本案施用第一級、第二級毒品之
    時間，在其經強制戒治釋放後5年以內，依毒品危害防制條
    例第23條第2項規定，應逕行追訴處罰。
貳、實體部分：
一、訊之被告乙○○對於前揭犯罪事實坦承不諱，而被告為警查
    獲時所採集之尿液，經送台灣尖端先進生技醫藥股份有限公
    司檢驗結果，證明被告有施用第一級毒品及第二級毒品之事
    實，此有台灣尖端先進生技醫藥股份有限公司95年12月6日
    出具之濫用藥物檢驗報告在卷可稽，另扣案之物經送法務部
    調查局鑑定結果，係第二級毒品大麻，此有法務部調查局95
    年12月15日調科壹字第09523046690號鑑定書在卷可按，是
    本件事證已臻明確，被告犯行堪予認定，自應依法論科。
二、按海洛因及大麻、安非他命分別為毒品危害防制條例第2條
    第2項第1款及第2款所規定之第一級和第二級毒品。被告施
    用海洛因、安非他命之行為，係犯同條例第10條第1項、第2
    項之施用第一級、第二級毒品罪，持有大麻之行為係犯同條
    例第11條第2項之罪。其施用海洛因、安非他命前持有海洛
    因、安非他命之低度行為，應為施用海洛因、安非他命之高
    度行為所吸收，不另論罪。被告所犯上開施用第一級、第二
    級毒品罪，及持有第二級毒品罪，其犯意各別，行為互殊，
    應予分論併罰。爰審酌被告曾因施用毒品而觸法，經觀察勒
    戒並強制戒治釋放後，復再次施用並持有毒品，難認有悔悟
    之心，施用及持有毒品對個人身心戕害甚鉅，然審酌其犯罪
    之動機、目的、所受之刺激、手段、智識程度及所生危害及
    犯後坦承犯行之態度等一切情狀，分別量處如主文所示之刑
    ，並定其應執行之刑。末查：被告前未曾受有期徒刑以上刑
    之宣告等情，此有台灣高等法院被告前案紀錄表附卷可稽，
    且其犯後頗具悔悟，其因一時失慮，偶罹刑典，諒經此偵審
    科刑宣告之教訓，當已足資促使其有所警惕，本院因認前所
    宣告之刑，以暫不執行為適當，爰依刑法第74條第1款之規
    定，併予宣告緩刑，以啟自新。扣案之第二級毒品大麻1包
    （淨重0.24公克），不論屬於犯人與否，應依毒品危害防制
    條例第18條第1項前段之規定沒收銷燬之。
三、檢察官移送併辦部分與上開起訴後經本院判決有罪部分為同
    一施用行為，為同一事實，為起訴效力所及，本院自得併予
    審酌，附此說明。
四、據上論斷，應依刑事訴訟法第273條之1第1項、第284條之1
    、第299條第1項前段，毒品危害防制條例第10條、第11條第
    2項、第18條第1項前段、第23條第2項，刑法第50條規定，
    判決如主文。
本案經檢察官鄭堤升到庭執行職務。
中　　華　　民　　國　　96　　年　　5 　　月　　4 　　日
             　　 刑事第一庭          法　官　蘇嘉豐
以上正本證明與原本無異。
如不服本判決，應於判決送達後10日內向本院提出上訴狀（應抄
附繕本）。告訴人或被害人如對於本判決不服者，應具備理由請
求檢察官上訴，其上訴期間之計算係以檢察官收受判決正本之日
期為準。
                                      書記官　蘇靜紅
中　　華　　民　　國　　96　　年　　5 　　月　　4 　　日
附錄本案論罪科刑適用法條：
毒品危害防制條例第10條：
施用第一級毒品者，處六月以上五年以下有期徒刑。
施用第二級毒品者，處三年以下有期徒刑。
毒品危害防制條例第11條第2項：
持有第二級毒品者，處二年以下有期徒刑、拘役或新台幣三萬元
以下罰金。
